Inventaris van het archief van het Landbouw Economisch Instituut, (1937) 1940-1999
Nationaal Archief, Den Haag
- STUKKEN BETREFFENDE BIJZONDERE ONDERWERPEN, 2
  - Publicaties, 2.3
    - Afdelingen, 2.3.2
      - L 05 Interne nota's, 1951-1999, 2.3.2.5
        - 0219 t/m 0235, 573
          - Kenmerken van de agrarische structuur in de provincies. Afdeling: Structuuronderzoek (voorheen Streekonderzoek), 1978, 0230
          - Resultaten van een tweetal grote Oldambster akkerbouwbedrijven gedurende de periode 1964 - 1975. Afdeling: Landbouw (voorheen bedrijfseconomisch Onderzoek Landbouw), 1978, 0231
          - Normen voor de waardering van de arbeid van ondernemers en gezinsleden gebaseerd op de CAO van 1978. Afdeling: Tuinbouw, 1978, 0232
          - Verticale coördinatie in de West-Duitse Landbouw verslag van een studiereis van 23 - 27 oktober 1978. Afdeling: Structuuronderzoek (voorheen Streekonderzoek), 1978, 0233
          - De invloed van Gemeentelijke bestemmingsplannen voor het buitengebied op de ontwikkelingsmogelijkheden van rundveebedrijven in het westelijk weidegebied. Afdeling: Structuuronderzoek (voorheen Streekonderzoek), 1979, 0234
          - De verstedelijking en de land- en tuinbouw in de Gemeente Nieuw-Ginneken. Afdeling: Structuuronderzoek (voorheen Streekonderzoek), 1979, 0235
          - De verstedelijking en de land- en tuinbouw in de Gemeente Nieuw Ginneken. Afdeling: Structuuronderzoek (voorheen Streekonderzoek), 1979, 0235
        - 0236 t/m 0247, 574
          - Project VVIBO; landbouw en voedselvoorziening onder autarkische omstandigheden. Afdeling: Stafafdeling (voorheen Algemeen Economisch Onderzoek), 1979, 0236
          - Bedrijfsresultaten van de grote zeevisserij 1975 en 1976. Afdeling: Visserij en bosbouw, 1979, 0237
          - De steekproef voor het rentabiliteits- en financieringsonderzoek van de tuinbouw onder glas in Nederland. Afdeling: Tuinbouw, 1979, 0238
          - De bestemming van vrijgekomen agrarische gebouwen in Limburg. Afdeling: Structuuronderzoek (voorheen Streekonderzoek), 1979, 0239
          - De steekproef voor het rentabiliteits- en financieringsonderzoek van de boomkwekerij in Boskoop en omstreken, Midden Betuwe, Zeeland, Noord-Brabant en Limburg. Afdeling: Tuinbouw, 1979, 0240
          - Benutting afvalwarmte bij vollegrondsgroenten. Afdeling: Tuinbouw, 1980, 0241
          - Normen voor waardering van de arbeid van de ondernemers en gezinsleden gebaseerd op de CAO van 1979. Afdeling: Tuinbouw, 1980, 0242
          - De Baroniestal; het bedrijf van de heer A. van Arendonk door de jaren heen als LEI-bedrijf. Afdeling: Landbouw (voorheen bedrijfseconomisch Onderzoek Landbouw), 1980, 0243
          - Ontwikkelingen in de structuur van de landbouw in het Noorden des Lands (met bijlage). Afdeling: Structuuronderzoek (voorheen Streekonderzoek), 1980, 0244
          - Project VVIBO; landbouw en voedselvoorziening onder autarkische omdstandigheden, het hier en nu dieet in crisistijden, of: aan tafel bij (Nicolaas) van Gogh. Afdeling: Stafafdeling (voorheen Algemeen Economisch Onderzoek), 1980, 0245
          - Project VVIBO; landbouw en voedselvoorziening onder autarkische omdstandigheden, aanzet tot een modelmatige aanpak van de aanpassingsproblemen die zich kunnen voordoen bij de overgang van de voedselvoorziening van nu naar een voorziening onder autarkische condities. Afdeling: Stafafdeling (voorheen Algemeen Economisch Onderzoek), 1980, 0246
          - De kanaalstreek; beknopte sociaaleconomische verkenning van de landbouw in een gedeelte van het herinrichtingsgebied de veenkoloniën. Afdeling: Structuuronderzoek (voorheen Streekonderzoek), 1980, 0247
        - 0248 t/m 0250; 0252 t/m 0267, 575
          - De Pekela's; sociaaleconomische verkenning van een deelgebied van het Herinrichtingsgebied Oost-Groningen en de Gronings Drentse Veenkoloniën. Afdeling: Structuuronderzoek (voorheen Streekonderzoek), 1980, 0248
          - De steekproef voor het rentabiliteits- en financieringsonderzoek van de champignonteelt in Nederland. Afdeling: Tuinbouw, 1980, 0249
          - De steekproef voor het rentabiliteits- en financieringsonderzoek van de fruitteelt in Nederland. Afdeling: Tuinbouw, 1980, 0250
          - De oude Veenkoloniën, beknopte sociaaleconomische verkenning van de landbouw in een gedeelte van het herinrichtingsgebied de veenkoloniën. Afdeling: Structuuronderzoek (voorheen Streekonderzoek), 1981, 0252
          - Moersche Heide, sociaaleconomische verkenning van een ruilverkavelingsgebied ten Noorden van Tilburg. Afdeling: Structuuronderzoek (voorheen Streekonderzoek), 1981, 0253
          - De steekproef voor het rentabiliteits- en financieringsonderzoek van de bloembollen- en groenteteelt in de open grond. Afdeling: Tuinbouw, 1981, 0254
          - Normen voor de waardering van de arbeid van ondernemers en gezinsleden gebaseerd op de CAO van 1980. Afdeling: Tuinbouw, 1981, 0255
          - Goirle, sociaaleconomische verkenning van een ruilverkavelingsgebied ten zuiden van Tilburg. Afdeling: Structuuronderzoek (voorheen Streekonderzoek), 1981, 0256
          - Verkenning van de landbouw in viermannekesbrug. Afdeling: Structuuronderzoek (voorheen Streekonderzoek), 1981, 0257
          - Rossum-Oost, sociaaleconomische verkenning van een ruilverkavelingsgebied in Twente. Afdeling: Structuuronderzoek (voorheen Streekonderzoek), 1981, 0258
          - Bedrijfsresultaten van in Zeeland gevestigde mosselkwekerijen. Afdeling: Visserij en bosbouw, 1981, 0259
          - De land- en tuinbouw in de Gemeente Rijsbergen. Afdeling: Structuuronderzoek (voorheen Streekonderzoek), 1981, 0260
          - Nieuwlande; sociaaleconomische verkenning van de landbouw in een gedeelte van het herinrichtingsgebied de Veenkoloniën. Afdeling: Structuuronderzoek (voorheen Streekonderzoek), 1981, 0261
          - Samenwerkingsvormen in de akkerbouw; resultaten van een drietal bedrijfscombinaties over de periode 1972 - 1979. Afdeling: Landbouw (voorheen bedrijfseconomisch Onderzoek Landbouw), 1981, 0262
          - Lineaire Programmering (LP); toelichting bij het opzetten van een matrix en het invullen van het ponsconcept via coëfficiënten voor het programma LINEA. Afdeling: Landbouw (voorheen bedrijfseconomisch Onderzoek Landbouw), 1981, 0263
          - Normen voor de waardering van de arbeid van ondernemers en gezinsleden gebaseerd op de CAO van 1981. Afdeling: Tuinbouw, 1982, 0264
          - Een beknopte beschrijving van de landbouw in het ruilverkavelingsgebied 'Doniawerstal'. Afdeling: Structuuronderzoek (voorheen Streekonderzoek), 1982, 0265
          - Een beknopte beschrijving van de landbouw in het ruilverkavelingsgebied 'Auvergnepolder'. Afdeling: Structuuronderzoek (voorheen Streekonderzoek), 1982, 0266
          - Wieringen; sociaaleconomische verkenning van een ruilverkavelingsgebied in Noord-Holland. Afdeling: Structuuronderzoek (voorheen Streekonderzoek), 1982, 0267
        - 0268 t/m 0278; 0280; 0282 t/m 0284; 0286, 576
          - Verkenning van de landbouw in Lievelde, een ruilverkavelingsgebied in de Gelderse Achterhoek. Afdeling: Structuuronderzoek (voorheen Streekonderzoek), 1982, 0268
          - Groesbeek; sociaaleconomische verkenning van een ruilverkavelingsgebied ten zuidoosten van Nijmegen. Afdeling: Structuuronderzoek (voorheen Streekonderzoek), 1982, 0269
          - Het aggregatiemodel voor de glastuinbouw in 1980. Afdeling: Tuinbouw, 1982, 0270
          - Verkenning van de landbouw in Oostermeer. Afdeling: Structuuronderzoek (voorheen Streekonderzoek), 1982, 0271
          - De Haaglanden; sociologische aspecten van de land- en tuinbouw onder stedelijke invloed. Afdeling: Structuuronderzoek (voorheen Streekonderzoek), 1982, 0272
          - Factoranalyse; toelichting op de methode en computermatige verwerking. Afdeling: Landbouw (voorheen bedrijfseconomisch Onderzoek Landbouw), 1982, 0273
          - Westerwolde; sociaaleconomische verkenning van de landbouw in een gedeelte van het herinrichtingsgebied Oost-Groningen en de Gronings-Drentse Veenkoloniën. Afdeling: Structuuronderzoek (voorheen Streekonderzoek), 1982, 0274
          - De invloed van contracten en aan- en verkoopwijze op de door slachtvarkenshouders betaalde en ontvangen prijzen. Afdeling: Structuuronderzoek (voorheen Streekonderzoek), 1982, 0275
          - De kottervisserij in breder perspectief 1978 - 1982; cijfermateriaal behorend bij rapport nummer 5.68. Afdeling: Visserij en bosbouw, 1982, 0276
          - De kottervisserij in 1980; specificatie van vlootinzet en bedrijfsresultaten. Afdeling: Visserij en bosbouw, 1982, 0277
          - Verslag van een studiereis naar Zuidwest-Schotland en Noord-Engeland in oktober 1981. Afdeling: Landbouw (voorheen bedrijfseconomisch Onderzoek Landbouw), 1982, 0278
          - Uitkomsten detailhandelsenquête mosselen 1982. Afdeling: Visserij en bosbouw, 1983, 0280
          - Normen voor de waardering van de arbeid van ondernemers en gezinsleden gebaseerd op de CAO van 1982. Afdeling: Tuinbouw, 1983, 0282
          - Exportmogelijkheden voor Nederlandse kokkelproducten. Afdeling: Visserij en bosbouw, 1983, 0283
          - Akkerbouw op lichte en droogtegevoelige gronden; resultaten van een viertal bedrijven over de periode 1976 - 1980. Afdeling: Landbouw (voorheen bedrijfseconomisch Onderzoek Landbouw), 1983, 0284
          - De Haaglanden. Afdeling: Structuuronderzoek (voorheen Streekonderzoek), 1983, 0286
        - 0287 t/m 0294, 577
          - De exportvraagrelatie; varkenshouderijproducten als voorbeeld. Afdeling: Structuuronderzoek (voorheen Streekonderzoek), 1985, 0287
          - De afzetmogelijkheden van Nederlandse verse groenten in de USA (met bijlage). Afdeling: Tuinbouw, 1984, 0288
          - Normen voor de waardering van de arbeid van ondernemers en gezinsleden gebaseerd op de CAO van 1983. Afdeling: Tuinbouw, 1984, 0289
          - Perspectieven met betrekking tot de rentabiliteit bij de kweek van zalmachtigen en oesters. Afdeling: Visserij en bosbouw, 1984, 0290
          - Emmen; sociaaleconomische verkenning van de land- en tuinbouw in een gedeelte van het herinrichtingsgebied de Veenkoloniën. Afdeling: Structuuronderzoek (voorheen Streekonderzoek), 1984, 0291
          - De waarde van agrarische cultuurgrond en opstanden (exclusief bedrijfsgebouwen); opgave per Gemeente naar het prijsniveau in de jaren 1977, 1978 enzovoort - 1982. Afdeling: Landbouw (voorheen bedrijfseconomisch Onderzoek Landbouw), 1984, 0292
          - Normen voor de nieuwwaarde en de afschrijving van slijtende duurzame productiemiddelen in de champignonteelt; prijspeil 1983. Afdeling: Tuinbouw, 1984, 0293
          - Exportperspectieven voor de Nederlandse slachtkuikensector in de komende jaren. Afdeling: Stafafdeling (voorheen Algemeen Economisch Onderzoek), 1984, 0294
            - Landen in het Midden-Oosten en Afrika, Deel 1
            - Landen in het Verre Oosten, Deel 2
            - Landen in Noord- en Zuid-Amerika, Deel 3
            - Landen in Oost-Europa, Deel 4
            - Importerende landen in de E.G., Deel 5
            - Exporterende landen in de E.G., Deel 6
            - Nederland., Deel 7
        - 0296 t/m 0305; 0307 t/m 0310, 578
          - Normen voor de nieuwwaarde en de afschrijving van slijtende duurzame productiemiddelen in de boomteelt alsmede normen voor de grondwaarde. Afdeling: Tuinbouw, 1984, 0296
          - Bestemmingsplannen buitengebied en de land- en tuinbouw; een vergelijking tussen Noord- en Oost-Nederland en het Westelijk Weidegebied. Afdeling: Structuuronderzoek (voorheen Streekonderzoek), 1984, 0297
          - Het aanbod van en de potentiële vraag naar dierlijke mest in Nederland en omringende landen. Afdeling: Landbouw (voorheen bedrijfseconomisch Onderzoek Landbouw), 1984, 0298
          - De kottervisserij in 1981 en 1982; specificatie van vlootinzet en bedrijfsresultaten. Afdeling: Visserij en bosbouw, 1985, 0299
          - Normen voor de waardering van de arbeid van ondernemers en gezinsleden gebaseerd op de CAO van 1984. Afdeling: Tuinbouw, 1985, 0300
          - Bedrijfseconomische aspecten van energiebesparende investeringen op tomatenbedrijven. Afdeling: Tuinbouw, 1985, 0301
          - Verkenning van de oestermarkt. Afdeling: Visserij en bosbouw, 1985, 0302
          - De grote zeevisserij in de periode 1980 - 1983; specificatie van vlootinzet en bedrijfsresultaten. Afdeling: Visserij en bosbouw, 1985, 0303
          - Verkenning van de markt voor visproducten in Zwitserland. Afdeling: Visserij en bosbouw, 1985, 0304
          - Structuur van de landbouw in het studiegebied Hackfort in 1982 en prognoses voor 1987 en 1997 (COAL-deelrapport 12). Afdeling: Landbouw (voorheen bedrijfseconomisch Onderzoek Landbouw), 1985, 0305
          - Analyse van de concurrentie-positie van Nederlandse haring. Afdeling: Visserij en bosbouw, 1985, 0307
          - Verkenning van de markt voor visproducten in Oostenrijk. Afdeling: Visserij en bosbouw, 1985, 0308
          - De Nederlandse kaashandel. Afdeling: Structuuronderzoek (voorheen Streekonderzoek), 1985, 0309
          - Imports of exotic and out-of-season fresh and dried fruits and vegetables in the Netherlands in the period 1980 - 1984; statistical data. Afdeling: Tuinbouw, 1985, 0310
        - 0311 t/m 0320, 579
          - Exportmogelijkheden van Columbia in West-Europa voor groente- en fruitproducten (met bijlagen). Afdeling: Tuinbouw, 1985, 0311
          - De effecten van voorschriften in bestemmingsplannen buitengebied op de arbeidsopbrengsten; een literatuurstudie. Afdeling: Structuuronderzoek (voorheen Streekonderzoek), 1986, 0312
          - Financiering van de bedrijfsovername op enkele weidebedrijven. Afdeling: Landbouw (voorheen bedrijfseconomisch Onderzoek Landbouw), 1985, 0313
          - Feasibility of Columbian exports of vegetables and fruits to the Western European market. Afdeling: Tuinbouw, 1985, 0314
          - Bedrijfsuitkomsten van 6 akkerbouwstudiebedrijven met stamselectie boekjaren 1978/1979 - 1982/1983. Afdeling: Landbouw (voorheen bedrijfseconomisch Onderzoek Landbouw), 1985, 0315
          - Het derde Oldenburger mosselsymposium, juni 1985 te Husum (BRD). Afdeling: Visserij en bosbouw, 1985, 0316
          - Kunstmestverbruik op de LEI-bedrijven (exclusief tuinbouw); boekjaar 1983/1984. Afdeling: Landbouw (voorheen bedrijfseconomisch Onderzoek Landbouw), 1986, 0317
          - Normen voor de waardering van de arbeid van ondernemers en gezinsleden gebaseerd op de CAO van 1985. Afdeling: Tuinbouw, 1986, 0318
          - De concurrentiekracht van de varkenssector op Curaçao en Aruba. Afdeling: Structuuronderzoek (voorheen Streekonderzoek), 1986, 0319
          - Marktperspectieven voor de Nederlandse schapensector in de komende jaren. Afdeling: Landbouw (voorheen bedrijfseconomisch Onderzoek Landbouw), 1986, 0320
            - Productie en verbruik van schapenvlees in Italië, Deel 1
            - Productie en verbruik van schapenvlees in Frankrijk, Deel 2
            - Productie en verbruik van schapenvlees in België, Deel 3
            - Productie en verbruik van schapenvlees in Griekenland., Deel 4
        - 0321 t/m 0336, 580
          - Bedrijfsindeling vollegrondsgroente; systeembeschrijving en gebruikershandleiding bij het computerprogramma 'Tuintype'. Afdeling: Tuinbouw, 1986, 0321
          - De waarde van het bedrijfsmatig geëxploiteerde bosgebied per Gemeente omstreeks 1980. Afdeling: Visserij en bosbouw, 1986, 0322
          - Automatisering in de varkenshouderij; verslag van een studiereis naar Duitsland. Afdeling: Landbouw (voorheen bedrijfseconomisch Onderzoek Landbouw), 1986, 0323
          - De structuur van de afzet door kwekers van boomkwekerijproducten en vaste planten; documentatie bij publicatie 2.178. Afdeling: Structuuronderzoek (voorheen Streekonderzoek), 1986, 0324
          - De land- en tuinbouw in Limburg; documentatie bij mededeling nummer 349. Afdeling: Structuuronderzoek (voorheen Streekonderzoek), 1986, 0325
          - De consumentenvraag naar boomkwekerijproducten; een studie aan de hand van geaggregeerde panelgegevens over de jaren 1976 - 1984. Afdeling: Tuinbouw, 1986, 0326
          - De structuur van de groothandel in boomkwekerijproducten en vaste planten; documentatie bij publicatie 2.178. Afdeling: Structuuronderzoek (voorheen Streekonderzoek), 1986, 0327
          - Regional impacts of the common agricultural policy of the EC. Afdeling: Directie, 1986, 0328
          - Normen voor nieuwwaarde, rente en afschrijving van slijtende duurzame productiemiddelen in de opengrondsgroenteteelt en de bloembollenteelt; prijspeil 1984 en 1985. Afdeling: Tuinbouw, 1986, 0329
          - Normen voor nieuwwaarde en afschrijving van slijtende duurzame productiemiddelen in de fruitteelt alsmede voor de grondwaarde; prijspeil 1984 en 1985. Afdeling: Tuinbouw, 1986, 0330
          - Zelf electriciteit opwekken met 'total energy'- installaties; een rekenmodel. Afdeling: Tuinbouw, 1987, 0331
          - Productie, verwerking en afzet van conserven- en diepvriesgroenten in België. Afdeling: Algemeen Economisch Onderzoek en Statistiek, 1986, 0332
          - Normen voor de waardering van de arbeid van ondernemers en gezinsleden gebaseerd op de CAO van 1986. Afdeling: Tuinbouw, 1987, 0333
          - Het Rijnsburgse glastuinbouwbedrijf doorgelicht. Afdeling: Tuinbouw, 1987, 0334
          - De land- en tuinbouw in Horst opnieuw bezien. Afdeling: Structuuronderzoek (voorheen Streekonderzoek), 1987, 0335
          - Kaartbijlage bij Mededeling 363 'de land- en tuinbouw in Drenthe 1980 - 1990'. Afdeling: Structuuronderzoek (voorheen Streekonderzoek), 1987, 0336
        - 0337 t/m 0351, 581
          - De kottervisserij in 1983, 1984 en 1985; specificatie van vlootinzet en bedrijfsresultaten. Afdeling: Visserij, 1987, 0337
          - Het gebruik van spreadsheets. Afdeling: Landbouw (voorheen bedrijfseconomisch Onderzoek Landbouw), 1987, 0338
          - Enkele agrarisch-structurele kengetallen en berekeningen ten behoeve van de herziening van het streekplan voor Friesland. Afdeling: Structuuronderzoek (voorheen Streekonderzoek), 1987, 0339
          - Nederlandse uien; arealen en inpassing in het bouwplan. Afdeling: Tuinbouw, 1987, 0340
          - Nederlandse uien; teelt, opbrengst en kwaliteit. Afdeling: Tuinbouw, 1987, 0341
          - Nederlandse uien; het verband tussen kwaliteit en prijs. Afdeling: Tuinbouw, 1987, 0342
          - Nederlandse uien; handelsonderzoek. Afdeling: Landbouw (voorheen bedrijfseconomisch Onderzoek Landbouw), 1987, 0343
          - Nederlandse uien; nieuwe exportmarkten. Afdeling: Landbouw (voorheen bedrijfseconomisch Onderzoek Landbouw), 1987, 0344
          - Nederlandse uien; consumenten onderzoek. Afdeling: Tuinbouw, 1988, 0345
          - Nederlandse uien; strategisch marketing plan. Afdeling: Tuinbouw, 1988, 0346
          - Gevolgen sbe-herziening in de vollegrondsgroenteteelt voor bedrijfstypering. Afdeling: Tuinbouw, 1987, 0347
          - Economische effecten van het gebruik van Bovine Somatotropine in Nederland. Afdeling: Landbouw (voorheen bedrijfseconomisch Onderzoek Landbouw), 1987, 0348
          - Cultuurtechnische factoren en bedrijfsresultaat; een studie op akkerbouwbedrijven in het Zuidwestelijk Zeekleigebied. Afdeling: Structuuronderzoek (voorheen Streekonderzoek), 1987, 0349
          - Kunstmestverbruik op de LEI-bedrijven (exclusief tuinbouw); boekjaar 198'5/1986 en voorgaande jaren. Afdeling: Landbouw (voorheen bedrijfseconomisch Onderzoek Landbouw), 1987, 0350
          - Perspectieven voor Nederlands slachtkuikenvlees op de Zuid-Duitse markt; samenvatting, conclusies en aanbevelingen. Afdeling: Landbouw (voorheen bedrijfseconomisch Onderzoek Landbouw), 1987, 0351
          - Perspectieven voor Nederlandse vis en visproducten op de Zuid-Duitse markt; samenvatting, conclusies en aanbevelingen. Afdeling: Landbouw (voorheen bedrijfseconomisch Onderzoek Landbouw), 1987, 0351
          - Perspectieven voor de Nederlandse vlees- en vleeswarensector op de Zuid-Duitse markt; samenvatting, conclusies en aanbevelingen. Afdeling: Landbouw (voorheen bedrijfseconomisch Onderzoek Landbouw), 1987, 0351
        - 0351 t/m 0359, 582
          - De exportmogelijkheden voor de vlees-, kip- en vissector naar Zuid-Duitsland (band 1 - 4). Afdeling: Landbouw (voorheen bedrijfseconomisch Onderzoek Landbouw), 1988, 0351
          - Verbijzondering van kosten voor akkerbouwgewassen. Afdeling: Landbouw (voorheen bedrijfseconomisch Onderzoek Landbouw), 1987, 0352
          - Normen voor de waardering van de arbeid van ondernemers en gezinsleden gebaseerd op de CAO van 1987. Afdeling: Tuinbouw, 1987, 0353
          - Investeringsbeslissingen op akkerbouwbedrijven en de effecten op de te betalen belasting. Afdeling: Landbouw (voorheen bedrijfseconomisch Onderzoek Landbouw), 1988, 0354
          - Een financieel begeleidingsmodel voor het individuele tuinbouwbedrijf. Afdeling: Tuinbouw, 1988, 0355
          - Factoranalyse en haar toepassing op het LEI nader bezien. Afdeling: Landbouw (voorheen bedrijfseconomisch Onderzoek Landbouw), 1988, 0356
          - Berekening van de mestfosfaatproductie met behulp van fosfaatbalansen voor enige veehouderijbedrijven. Afdeling: Landbouw (voorheen bedrijfseconomisch Onderzoek Landbouw), 1988, 0357
          - Studiebedrijf Frans Driessen 1963-1988. Afdeling: Landbouw (voorheen bedrijfseconomisch Onderzoek Landbouw), 1988, 0358
          - Marketing informatiesysteem voor broedeieren en eendagskuikens. Afdeling: Structuuronderzoek (voorheen Streekonderzoek), 1988, 0359
        - 0360 t/m 0370, 583
          - Het rundvleesmodel eerste aanzet en eerste resultaten. Afdeling: Algemeen Economisch Onderzoek en Statistiek, 1988, 0360
          - De markten en aanbieders van broedeieren en eendagskuikens. Deel I Importlanden. Afdeling: Landbouw (voorheen bedrijfseconomisch Onderzoek Landbouw), 1988, 0361
          - De markten en aanbieders van broedeieren en eendagskuikens. Deel 2 Exportlanden. Afdeling: Landbouw (voorheen bedrijfseconomisch Onderzoek Landbouw), 1988, 0362
          - Handleiding rapporteren en publiceren. Afdeling: Directie, 1988, 0363
          - De telers van conservengroenten en hun marktpartners. Afdeling: Structuuronderzoek (voorheen Streekonderzoek), 1988, 0364
          - Produktie, verwerking en afzet van conserven- en diepvriesgroenten in West-Duitsland. Afdeling: Tuinbouw, 1988, 0365
          - Produktie, verwerking en afzet van groenteconserven- en diepvriesgroenten in Frankrijk. Afdeling: Structuuronderzoek (voorheen Streekonderzoek), 1988, 0366
          - Production, imports and consumption of honey in Western Europe. Afdeling: Tuinbouw, 1988, 0367
          - Effecten van toepassing van BST op fosfaatoverschotten en ammoniak-emissie. Afdeling: Landbouw (voorheen bedrijfseconomisch Onderzoek Landbouw), 1988, 0368
          - Invloed van teeltomstandigheden op opbrengst en kwaliteit bij zaaiuien. Afdeling: Tuinbouw, 1988, 0369
          - De fabrikanten van groenteconserven en diepvriesgroenten in Nederland. Afdeling: Structuuronderzoek (voorheen Streekonderzoek), 1988, 0370
        - 0371 t/m 0381, 584
          - Internationale aspecten van het EG-landbouwbeleid. De relatie met Nieuw-Zeeland. Afdeling: Centrale Informatieverwerking, 1988, 0371
          - Normen voor de waardering van de arbeid van ondernemers en gezinsleden in de tuinbouw gebaseerd op de CAO van 1988. Afdeling: Tuinbouw, 1988, 0372
          - Mogelijkheden en gevolgen van onttrekking van cultuurgrond in Haren. Afdeling: Structuuronderzoek (voorheen Streekonderzoek), 1989, 0373
          - Normen voor nieuwwaarde en afschrijving van slijtende duurzame productiemiddelen in de tuinbouw, prijspeil 1987 en 1988. Afdeling: Tuinbouw, 1989, 0374